【裁判字號】    99,聲,1285
【裁判日期】    990708
【裁判案由】    聲明異議
【裁判全文】
臺灣臺北地方法院刑事裁定              99年度聲字第1285號
異  議  人
即  受刑人  甲○○
上列異議人即受刑人因犯竊盜案件（本院99年度簡字第589號）
，對於臺灣臺北地方法院檢察署檢察官之執行指揮命令（99年度
執字第2123號）聲明異議，本院裁定如下：
    主  文
異議駁回。
    理  由
一、本件異議意旨略以：異議人即受刑人甲○○（下稱受刑人）
    因犯竊盜案件，經鈞院99年度簡字第589號判處應執行有期
    徒刑5月，惟受刑人僅於案發時經檢察官訊問後諭知交保，
    之後未曾被傳訊，且受刑人並未收到上開判決書，即直接收
    到執行指擇書，要受刑人馬上執行刑期，以致受刑人喪失聲
    請易科罰金之權利，實係對受刑人不公平之判決，且檢察官
    執行指揮書（臺灣臺北地方法院檢察署檢察官99年度執字第
    2123號）上刑期起算日期登錄錯誤，確實起算日期應為99年
    4月6日，有鈞院99年度聲羈字第167號押票為憑，而非執行
    指揮書上所載民國99年5月6日，為此請求法院給予受刑人合
    法上訴機會，得以易科罰金方式執行徒刑，並更正檢察官執
    行指載書所載刑期起算期等語。
二、按受刑人或其法定代理人或配偶以檢察官執行之指揮為不當
    者，得向諭知該裁判之法院聲明異議，刑事訴訟法第484條
    定有明文。次按刑法第41條第1項規定，犯最重本刑為5年以
    下有期徒刑以下之刑之罪，而受6個月以下有期徒刑或拘役
    之宣告者，得易科罰金。但確因不執行所宣告之刑，難收矯
    正之效，或難以維持法秩序者，不在此限。是以有期徒刑或
    拘役得易科罰金之案件，法院所諭知者，僅係如易科罰金之
    折算標準而已，至於是否准予易科罰金，則賦予執行檢察官
    視個案具體情形，依前開法律規定得予裁量之權能，亦即執
    行檢察官得考量受刑人如不接受有期徒刑或拘役之執行，是
    否難收矯正之效，或難以維持法秩序，以作為其裁量是否准
    予易科罰金之憑據。
三、經查：
  (一)本件受刑人係於99年1月10日上午5時50分許、同日晚間11時
    17分許，分別犯竊盜案件，經本院於99年2月23日以99年度
    簡字第589號刑事簡易判決判處有期徒刑各3月，如易科罰金
    ，以新臺幣（下同）1,000元折算1日，應合併執行有期徒刑
    5 月，如易科罰金，以1,000元折算1日，上開判決並經本院
    依刑事訴訟法第61條、第62條規定，由郵政機構對受刑人住
    所（臺北市○○區○○街77號）為送達，因未獲會晤受刑人
    本人亦無受領文書之同居人或受僱人，而於99年3月3日寄存
    送達於臺北市政府警察局萬華分局西園路派出所。按寄存送
    達，自寄存之日起，經10日發生效力（參見刑事訴訟法第62
    條、民事訴訟法第138條第2項），是上開簡易判決書於同年
    3月13日已生合法送達受刑人之效力，再計算上訴期間10日
    ，則本件受刑人至遲應於同年3月23日前提出上訴，惟受刑
    人並未提出上訴，是上開判決已於99年3月23日確定。嗣受
    刑人因於99月4月6日另犯竊盜案件（臺灣臺北地方法院99年
    度偵字第8729號），經臺灣臺北地方法院檢察署檢察官向本
    院聲請裁定羈押，本院訊問被告後，認被告犯罪嫌疑重大，
    且有反覆實施竊盜罪之虞，認有刑事訴訟法第101條之1第1
    項第5款之羈押原因，並有羈押之必要，而於同日以99年度
    聲羈字第167號裁定羈押，受刑人不服提起抗告，經臺灣高
    等法院99年度簡抗字第431號裁定抗告駁回確定在案，並經
    檢察官於99年4月19日提起公訴，而於99年4月23日繫屬於本
    院，經本院訊問受刑人後，認受刑人仍有上開羈押原因及必
    要性，而裁定羈押受刑人，嗣臺灣臺北地方法院檢察署檢察
    官以99年5月3日北檢玲真99執2123字第32530號函向本院洽
    借撥受刑人先予執行上開竊盜案件所處罪刑，經本院99年5
    月4日北院隆刑新99訴655字第0990005996號函覆同意借予執
    行，受刑人因而自99年5月6日起入臺灣臺北監獄執行本院99
    年度簡字第589號所處徒刑，現仍在監執行中，此有臺灣高
    等法院被告前案紀錄表、臺灣臺北地方法院檢察署檢察官99
    年5月3日北檢玲真99執2123字第32530號函、本院99年5月4
    日北院隆刑新99訴655字第0990005996號函在卷可按，並經
    本院調閱本院99年度簡字第589號、本院99年度聲羈字第167
    號、臺灣高等法院99年度偵抗字第431號卷宗查核明確。是
    檢察官執行指揮書之刑期起算日期記載為99年5月6日，核無
    違誤，受刑人聲請更正，顯屬無據。
  (二)又受刑人前於95年間，因竊盜案件，經臺灣板橋地方法院95
    年度簡字第3912號判處拘役60日，受刑人提起上訴，經同法
    院以95年度簡上字第658號判決上訴駁回確定，嗣經同法院
    96年度聲減字第4565號裁定減為拘役30日確定；復因竊盜案
    件，經本院95年度易字第2661號判處拘役50日，減為拘役25
    日確定；又因違反毒品危害防制條例、竊盜等案件，分別經
    臺灣板橋地方法院以96年度易字第1104號、96年度簡字第21
    77號各判處有期徒刑3月減為有期徒刑1月又15日、有期徒刑
    3月（嗣經同法院96年度聲減字第7810號裁定減為有期徒刑1
    月又15日）確定；因竊盜案件，經本院96年度易字第1734號
    判處有期徒刑5月確定；因竊盜案件，分別經臺灣板橋地方
    法院96年度簡字第4850號、96年度簡字第7014號各判處拘役
    50日、50日；又因竊盜案件，經本院96年度易字第2913號判
    處有期徒刑3月、3月，並經臺灣高等法院96年度上易字第
    3005號駁回上訴確定；又因竊盜案件，經本院97年度簡字第
    1335號判處有期徒刑3月確定；前開所處有期徒刑之罪，並
    經本院97年度聲字第2131號裁定應合併執行有期徒刑1年5月
    確定，於98年12月22日縮刑期滿；受刑人復於99年1月10日
    再為本件竊盜犯行，經本院99年度簡字第589號判決應執行
    有期徒刑5月，如易科罰金，以1,000元折算1日確定，此有
    上開臺灣高等法院被告前案紀錄表可按；可見受刑人於為本
    件竊盜罪之前，已有多次竊盜犯行經法院判處罪刑在案及入
    監服刑之紀錄，於98年12月22日縮刑期滿，即再犯本件竊盜
    犯行，復於99年4月6日再犯竊盜、搶奪等案件而經檢察官向
    本院聲請裁定對受刑人為預防性羈押，並經本院准許在案等
    情，堪認受刑人顯不知悔改，倘如執行檢察官仍准予易科罰
    金，非但難收矯正之效，亦難以維持法秩序，至為灼然。且
    查，受刑人並未向檢察官提出易科罰金之聲請，此經本院核
    閱臺灣臺北地方法院檢察署99年度執字第2123號執行卷宗查
    明屬實。是檢察官所為執行之指揮並無不當，受刑人就此部
    分聲明異議，顯無理由，應予駁回。
  (三)至受刑人以其僅經檢察官訊問1次，未再經傳訊，本院即以
    99年度簡字第589號判處其應執行有期徒刑5月，且其未收受
    該判決書，請求再給予其上訴之機會而聲明異議乙節，核非
    以檢察官執行指揮不當為由而聲明異議，自非本件所得審究
    ，併此敘明。
四、綜上所述，臺灣臺北地方法院檢察署檢察官執行指揮書所載
    受刑人之刑期起算日期並無違誤，且受刑人有前述倘不執行
    所宣告之刑，則難收矯正之效及難以維持法秩序之情形，復
    未提出易科罰金之聲請，自難認臺灣臺北地方法院檢察署檢
    察官之執行指揮有何違法或不當，受刑人以檢察官執行指揮
    不當聲明異議，為無理由，應予駁回。
五、據上論斷，應依刑事訴訟法第486條規定，裁定如主文。
中    華    民    國    99    年    7     月    8     日
                        刑事第十二庭  法  官  陳慧萍
以上正本證明與原本無異。
如不服本裁定，應於送達後5日內，向本院提出抗告狀。
                                      書記官  黃慧怡
中    華    民    國    99    年    7     月    8     日

司法院資訊處製作；財團法人民間司法改革基金會備份。
